【裁判字號】    92,易,188
【裁判日期】    920909
【裁判案由】    竊盜
【裁判全文】
臺灣宜蘭地方法院刑事判決                          九十二年度易字第一八八號
    公  訴  人  臺灣宜蘭地方法院檢察署檢察官
    被      告  甲○○
右列被告因竊盜案件，經檢察官提起公訴（九十二年度偵字第八四五號），暨移
案（九十二年度偵字第一二六一號），本院判決如左：
    主  文
甲○○連續攜帶兇器竊盜，未遂，處有期徒刑柒月。
扣案之鑰匙貳支沒收之。
    事  實
一、甲○○基於意圖為自己不法所有之概括犯意，連續於（一）民國九十二年三月十
    六日下午一時四十五分許，於飲用酒類後尚未達精神耗弱之際，在宜蘭縣宜蘭市
    ○○路一三六號前，持其所有之鑰匙二支，竊取丙○○所有車號ＸＦＡ─二０八
    號重型機車一部，然於甫發動之際，即為丙○○發覺攔阻而不遂，並當場扣得甲○○所有之鑰匙二支；（二）九十二年四月二十一日下午五時十五分許，在宜蘭
    縣宜蘭市○○路一三五巷十二號前，持不詳人士所有客觀上可傷害人之生命、身
    體而足以作為兇器之鑿子一支，撬開常瑞麟所有由其妻乙○○使用之車號ＡＪ─
    二六四九號自用小客車方向盤鎖及行李箱，欲竊取該車之際，為乙○○所發覺後
    即逃逸而未得逞，並當場扣得鑿子一支；（三）九十二年四月二十一日下午五時
    四十分許，在宜蘭縣宜蘭市○○路二一九巷空地內，利用丁○○所有車號Ｑ四─
    二九七號自用大貨車之鑰匙插在鑰匙孔上，徒手竊取該大貨車供己代步之用，嗣
    於同日晚間六時五十分許，在宜蘭縣員山鄉○○路與惠好路口，為警查獲，而偵
    悉上情。
二、案經被害人丙○○、乙○○、丁○○訴由宜蘭縣警察局宜蘭分局報請臺灣宜蘭地
    方法院檢察署檢察官偵查起訴。
    理  由
一、訊據被告甲○○對於右揭犯罪事實（一）、（三）部分，於本院調查、審理中供
    承不諱，惟矢口否認涉有右揭犯罪事實（二）部分之犯行，辯稱：當時係聽到有
    人叫伊，伊有回頭看，但是沒有理會，伊並沒有拿東西翹開鎖頭竊取該部自用小
    客車云云。經查：
（一）右揭犯罪事實（一）、（三）部分，除據被告於本院調查、審理中供承不諱外
      ，並據被害人丙○○、丁○○於警詢、偵查及本院調查中均指訴綦詳，且犯罪
      事實（一）部分，被告於案發時之呼氣酒精濃度，達每公升一點一二毫克，有
      酒精觀察測試紙一張附卷可參，並經目擊證人辛○○、壬○○證述確見被告竊
      取該部機車，但被告精神狀況正常等語在卷（見本院九十二年五月十五日訊問
      筆錄），亦有被害人丙○○出具之贓物認領保管單一紙附卷可稽，又扣案為被
      告持用之鑰匙二支，經檢察官實施勘驗後，確可發動該部機車並開啟大燈，有
      宜蘭地方法院檢察署檢察官九十二年四月三日勘驗筆錄一件附卷可憑，則被告
      於酒後精神狀況未達精神耗弱之際，持扣案鑰匙二支竊取該部機車一節，應可
      認定。另犯罪事實（三）部分，亦有被害人丁○○出具之宜蘭縣警察局贓物認
      領保管單一紙附卷可稽，並經證人即平日使用車號ＡＪ─二六四九號大貨車之
      癸○○、與癸○○一同工作之庚○○、庚○○之友人戊○○、庚○○之弟己○○證述在卷，堪信被告於本院調查中所為竊取該大貨車之自白無訛。
（二）被告雖矢口否認涉有右揭犯罪事實（二）部分，然此部分業據被害人乙○○於
      警詢、偵查中指訴綦詳，並於本院調查中指訴：「當天我要回來煮飯，我看到
      車上有一個人，我以為是我先生叫人來修車的，後來我覺得不對，又出來看，
      那個人看到我，就跑了。我之前看到他的時候，他在方向盤那裡破壞鑰匙孔，
      他拿一支像是鑿子的鐵棒正要撬開」、「當天我親眼看到他一面，之後在派出
      所看到，但是我不認識他」等語，並指認卷附被告之照片即為持鑿子破壞自用
      小客車方向盤鎖之人（見本院九十二年五月二十九日訊問筆錄），而被告於審
      理中亦自承當時經過事發地點，並曾聽見他人叫喊等語（見本院九十二年八月
      二十六日訊問筆錄），互核與被害人乙○○於警詢中略稱：「見一陌生男子在
      其使用之自用小客車上，以為他要來修車而不以為意，轉身回到住處後，該男
      子走出車外，其見狀叫該男子稍等，該男子拔腿就跑」等語大致相符，且有客
      觀上足以傷害人之生命、身體可作為兇器之鑿子一支扣案可佐，堪信被害人乙○○所指被告持鑿子破壞該部自用小客車之方向盤鎖行竊而不遂等情不虛。被
      告此部分所辯，顯係卸責之詞，不足採信。是本件事證明確，被告犯行堪以認
      定，應依法論科。
二、核被告甲○○就右揭犯罪事實（一）部分所為，係犯刑法第三百二十條第一項、
    第三項之普通竊盜未遂罪；就右揭犯罪事實（二）部分所為，係犯刑法第三百二
    十一條第一項第三款、第二項之攜帶兇器竊盜未遂罪；而就右揭犯罪事實（三）
    部分所為，則係犯刑法第三百二十條第一項之竊盜罪。被告先後三次竊盜行為，
    時間緊接，犯罪基本構成要件相同，顯係基於概括犯意而為之，為連續犯，並應
    從一情節較重之攜帶兇器竊盜未遂罪論處，並依法加重其刑。爰審酌被告之品行
    、犯罪動機、目的、手段、連續竊盜對社會治安所生之危害非小，及犯罪後之態
    度等一切情狀，量處如主文所示之刑，以資懲儆。
三、扣案之鑿子一支，雖係被告供竊盜犯罪所用之物，然被告於本院審理中陳明並非
    其所有，爰不予宣告沒收；惟扣案之鑰匙二支，係被告所有，且供竊盜犯罪所用
    之物，業據被告供承在卷，爰併予依法宣告沒收之。
據上論結，應依刑事訴訟法第二百九十九條第一項前段，刑法第三百二十一條第一項
第三款、第二項、第五十六條、第三十八條第一項第二款，判決如主文。
本案經檢察官魏廷勳到庭執行職務。
中    華    民    國      九十二      年      九        月       九     日
                                     臺灣宜蘭地方法院刑事第二庭
                                         審判長法  官    黃  永  勝
                                               法  官    鄭  貽  馨
                                               法  官    郭  顏  毓
右正本證明與原本無異。
如不服本判決應於送達後十日內向本院提出上訴狀。(應附繕本)
                                               書記官    莊  淑  茹
中    華    民    國      九十二      年      九        月       十     日
附錄本案論罪科刑法條全文：
刑法第三百二十一條
犯竊盜罪而有左列情形之一者，處六月以上五年以下有期徒刑：
一、於夜間侵入住宅或有人居住之建築物、船艦或隱匿其內而犯之者。
二、毀越門扇、牆垣或其他安全設備而犯之者。
三、攜帶兇器而犯之者。
四、結夥三人以上而犯之者。
五、乘火災、水災或其他災害之際而犯之者。
六、在車站或埠頭而犯之者。
前項之未遂犯罰之。


司法院資訊處製作；財團法人民間司法改革基金會備份。
